# 请教陈老师商誉的计算

提问人：江 3 石 时间：2019-01-11 17:48:06
交易背景：A 公司非同一控制合并B 公司，购买对价为 16 亿，购买日B公司账面价值 4 亿，购买日公允价值 38 亿，固定资产存在评估增值 34亿。由于存在评估增值合并确认递延所得税负债 =3425%=8.5亿，合并商誉=16-3845%+8.5=7.4 亿（购买45% 另外与30% 签订一致行动协议，A公司能够对 B公司形成控制）
上述递延所得税负债和商誉的计算是否合理，谢谢陈老师。

回答人：chenyiwei
如果确实能够通过与其他股东的一致行动协议实现控制，则商誉 =16-（38-8.5）*45%=2.725 亿元。商誉也是可辨认净资产的一部分，应按比例分摊给少数股东。